臺灣臺中地方法院刑事判決　　　　　　　100年度易字第496號
公　訴　人　臺灣臺中地方法院檢察署檢察官
被　　　告　賴文然
上列被告因竊盜案件，經檢察官提起公訴（100 年度偵字第1939
號），本院判決如下：
    主    文
賴文然攜帶兇器、於夜間侵入住宅竊盜，累犯，處有期徒刑玖月
。扣案之活動扳手、斜口鉗各壹支及白色手套壹雙、鑰匙玖支，
均沒收。
    犯罪事實
一、賴文然曾於民國96、97年間因施用毒品、竊盜案件，經本院
    以96年度訴字第4182號、97年度簡字第139 號、97年度簡字
    第150 號判決分別判處有期徒刑10月、5 月、4 月、5 月確
    定，再經本院以97年度聲字第2826號裁定定應執行刑為有期
    徒刑1 年6 月確定，於98年11月9 日縮刑期滿執行完畢，詎
    仍不知悔改，竟意圖為自己不法之所有，於100 年1 月12日
    凌晨4 時5 分許，行經臺中市○○區○○路1 段873 巷3 號
    王欽麟之住宅前，見該住宅內燈未開啟認有機可趁，即持其
    所有客觀上足對人之生命、身體、安全構成威脅，可作為兇
    器使用之活動扳手、斜口鉗各1 支及白色手套1 雙，並以其
    所有之自備鑰匙9 支中之1 支（即AYSWO 牌編號D242號）打
    開鋁門後，再侵入該住宅內，竊取王欽麟所有置放在客廳鐵
    櫃內及桌上之SONY ERICSSON 牌W705型手機、OKWAP 牌A361
    型手機NOKIA 牌N98 型手機各1 支、名片夾1 個、對筆2 枝
    、BURRELL 牌手錶1 支（價值共約新臺幣【下同】20,000元
    ），得手後，旋為剛返家之王欽麟察覺，經報警究辦而為警
    當場查獲，並扣得其所有之上開活動扳手、斜口鉗各1 支及
    白色手套1 雙、鑰匙9 支。
二、案經臺中市政府警察局大甲分局報告臺灣臺中地方法院檢察
    署檢察官偵查起訴。
    理  由
壹、程序方面
一、按被告以外之人於審判外之言詞或書面陳述，除法律有規定
    者外，不得作為證據，刑事訴訟法第159 條固定有明文，惟
    被告以外之人於審判外之陳述，雖不符同法第159 條之1 至
    之4 規定，而經當事人於審判程序同意作為證據，法院審酌
    該言詞陳述或書面陳述作成時之情況，認為適當者，亦得為
    證據；又當事人、代理人或辯護人於法院調查證據時，知有
    第159 條第1 項不得為證據之情形，而未於言詞辯論終結前
    聲明異議者，視為有前項之同意，同法第159 條之5 亦定有
    明文。其立法意旨在於傳聞證據未經當事人之反對詰問予以
    核實，原則上先予排除，惟若當事人已放棄詰問或未聲明異
    議，基於證據資料愈豐富，愈有助於真實發現之理念，且強
    化言詞辯論原則，法院自可承認該傳聞證據例外擁有證據能
    力。經查，本判決所引用之下列各項證據方法之證據能力，
    被告及檢察官於本院審理中調查證據時，知有刑事訴訟法第
    159 條第1 項不得為證據之情形，未於言詞辯論終結前聲明
    異議（見本院卷第24頁），且本院審酌上開言詞陳述或書面
    陳述作成時之客觀情況均無不當，並無不宜作為證據之情事
    ，則依刑事訴訟法第159 條之5 之規定，認均具有證據能力
    。
二、又傳聞法則乃對於被告以外之人於審判外之言詞或書面陳述
    而為之規範，本案判決以下所引用之非供述證據，無刑事訴
    訟法第159條第1項規定傳聞法則之適用，經本院於審理時依
    法踐行調查證據程序，被告及檢察官均不爭執各該證據之證
    據能力，且與本案待證事實具有自然之關聯性，亦查無依法
    應排除其證據能力之情形，依法自得作為證據。
貳、實體方面
一、上開犯罪事實，業據被告賴文然於警詢、偵查中及本院審理
    時坦承不諱，核與證人即被害人王欽麟於警詢中所述遭竊之
    情節相符，復有扣押筆錄、扣押物品目錄表、贓物認領保管
    單、現場測繪圖各1 紙、照片8 張在卷可稽（見警卷第9 至
    12頁、第17頁、第30至34頁），並有扣案之活動扳手、斜口
    鉗各1 支及白色手套1 雙、鑰匙9 支可資佐證，是被告上開
    自白核與事實相符，應堪採信，本案事證明確，被告竊盜之
    犯行，均洵堪認定，應依法論科。
二、查刑法第321 條業經總統於100 年1 月26日以華總一義字第
    10000015561 號令公布修正，並於100 年1 月28施行，本件
    被告前揭行為時刑法第321 條加重竊盜罪規定為：「犯竊盜
    罪而有左列情形之一者，處6 月以上、5 年以下有期徒刑：
    一、於夜間侵入住宅或有人居住之建築物、船鑑或隱匿其內
    而犯之者。二、毀越門扇、牆垣或其他安全設備而犯之者。
    三、攜帶兇器而犯之者。四、結夥三人以上而犯之者。五、
    乘火災、水災或其他災害之際而犯之者。六、在車站或埠頭
    而犯之者。前項之未遂犯罰之。」修正後之刑法第321 條則
    規定為：「犯竊盜罪而有下列情形之一者，處6 月以上、5
    年以下有期徒刑，得併科新臺幣10萬元以下罰金：一、侵入
    住宅或有人居住之建築物、船艦或隱匿其內而犯之者。二、
    毀越門扇、牆垣或其他安全設備而犯之者。三、攜帶兇器而
    犯之者。四、結夥三人以上而犯之者。五、乘火災、水災或
    其他災害之際而犯之者。六、在車站、埠頭、航空站或其他
    供水、陸、空公眾運輸之舟、車、航空機內而犯之者。前項
    之未遂犯罰之。」是被告行為後法律已有變更，應依刑法第
    2 條第1 項之規定，為「從舊從輕」之比較。本案經比較新
    舊法後，以修正前刑法第321 條之規定（因舊法未規定得併
    科新臺幣10萬元以下罰金），有利於被告，自應適用修正前
    刑法第321 條之規定。
三、核被告賴文然所為，係犯修正前刑法第321 條第1 項第1 、
    3 款之攜帶兇器、於夜間侵入住宅竊盜罪。又被告曾於96、
    97年間因施用毒品、竊盜案件，經本院以96年度訴字第4182
    號、97年度簡字第139 號、97年度簡字第150 號判決分別判
    處有期徒刑10月、5 月、4 月、5 月確定，再經本院以97年
    度聲字第2826號裁定定應執行刑為有期徒刑1 年6 月確定，
    於98年11月9 日縮刑期滿執行完畢乙節，有臺灣高等法院被
    告前案紀錄表1 份在卷可按，其受徒刑之執行完畢後，5 年
    以內故意再犯有期徒刑以上之本罪，為累犯，應依刑法第47
    條第1 項規定，加重其刑。爰審酌被告前已有竊盜之前科紀
    錄，且甫於98年11月9 日執行完畢，已如前述，詎仍不知悔
    改，僅為貪圖不法利益，竟率爾攜帶兇器、於夜間侵入被害
    人之住宅內竊取被害人之財物，所為實不足取，惟念其犯後
    坦承犯行，顯有悔意，且所竊取之財物已由被害人領回，被
    害人所受之損害已有輕減等一切情狀，量處如主文所示之刑
    ，以資懲儆。扣案之活動扳手、斜口鉗各1 支及AYSWO 牌編
    號D242號鑰匙1 支，均係被告所有且供本件竊盜所用之物等
    情，業據被告於警詢、偵查中及本院審理時供承在卷，爰均
    依刑法第38條第1 項第2 款之規定，併予宣告沒收；另白色
    手套1 雙及其餘8 支鑰匙，亦均係被告所有且供其準備行竊
    時所用之物等情，亦據被告於本院審理時供承明確（見本院
    卷第25頁），亦均依刑法第38條第1 項第2 款之規定，併予
    宣告沒收。
據上論斷，應依刑事訴訟法第284 條之1 、第299 條第1 項前段
，刑法第2 條第1 項前段、修正前刑法第321 條第1 項第1 款、
第3 款、刑法第47條第1 項、第38條第1 項第2 款，判決如主文
。
本案經檢察官康淑芳到庭執行職務。
中    華    民    國   100    年    3     月    10    日
                  刑事第十六庭  法  官  陳玉聰
以上正本證明與原本無異。
如不服本判決，應於收受送達後10日內向本院提出上訴書狀（應
敘述具體理由並附繕本）。上訴書狀如未敘述理由，應於上訴期
間屆滿後20日內補提理由書於本院。
                                書記官  魏愛玲
中    華    民    國   100    年    3     月    10    日
附錄本判決論罪科刑之法條：
修正前刑法第321條第1項第1款、第3款
犯竊盜罪而有左列情形之一者，處6 月以上5 年以下有期徒刑：
  一、於夜間侵入住宅或有人居住之建築物、船艦或隱匿其內而
      犯之者。
  三、攜帶兇器而犯之者。